【裁判字號】    98,上易,130
【裁判日期】    980310
【裁判案由】    竊盜
【裁判全文】
臺灣高等法院臺中分院刑事判決         98年度上易字第130號
上  訴  人  臺灣彰化地方法院檢察署檢察官
被      告  甲○○
                      號
上列上訴人因被告竊盜案件，不服臺灣彰化地方法院97年度易字
第1720號中華民國97年11月3日第一審判決（起訴案號：臺灣彰
化地方法院檢察署97年度偵字第8368號），提起上訴，本院判決
如下：
    主  文
上訴駁回。
    事實及理由
一、本案經本院審理結果，認第一審判決認事用法及量刑均無不
    當，應予維持，並引用第一審判決書記載之事實、證據及理
    由（如附件）。
二、檢察官上訴意旨略以：被告甲○○前於民國97年6月間，即
    因竊盜鷹架鐵管案件，經臺灣彰化地方法院以97年度員簡字
    第435號判決判處拘役5日，詎僅相隔數月即再犯本罪，足見
    被告毫無悔悟之心，又本次再犯雖未成立累犯，惟被告事先
    準備乙炔切割器之專業工具用以行竊，並非單純臨時起意行
    竊，惡性非輕，然原審仍僅量處被告「有期徒刑6月」之法
    定最低刑度，其量刑顯然過輕而有違罪刑相當原則，實與毫
    無竊盜前科之初犯無異，恐難收矯正之效等語，指摘原判決
    不當。
三、按量刑輕重係屬事實審法院得依職權自由裁量之事項，苟已
    斟酌刑法第57條各款所列情狀而未逾越法定刑度，不得遽指
    為違法（最高法院72年度台上字第6696號、75年度台上字第
    7033號判例要旨參照）；且在同一犯罪事實與情節，如別無
    其他加重或減輕之原因，下級審量定之刑，亦無過重或失輕
    之不當情形，則上級審法院對下級審法院之職權行使，原則
    上應予尊重（最高法院85年度台上字第2446號裁判意旨參照
    ）。本件原審於量刑時已審酌被告於97年間方因竊盜案件，
    經法院判處拘役5日確定，及其行竊所得財物之價值、被告
    竊得之贓物業經被害人領回；被告不思以正當方法賺取金錢
    ，竟為本案竊盜犯行及其犯罪之動機、目的、手段、所生危
    害，及犯罪後態度等一切情狀，而判處被告有期徒刑6月，
    該刑度係在法定刑範圍之內，再參諸被告於原審已坦承犯行
    ，而其所竊得之財物僅500元，被害人所受損害尚屬輕微，
    且被告於原審亦已與魏應充（即休耕農田之主人，該地委由
    頂新企業集團管理）達成和解，則原審量刑並無失輕之情形
    。檢察官上訴並無理由，應予駁回。
四、被告經合法傳喚，無正當理由不到庭，爰不待其陳述逕行判
    決。
五、據上論斷，應依刑事訴訟法第371、第373條、第368條，判
    決如主文。
本案經檢察官乙○○到庭執行職務。
中    華    民    國    98    年    3    月    10     日
            刑事第三庭  審判長法  官  王  增  瑜
                              法  官  廖  柏  基
                              法  官  吳  進  發
以上正本證明與原本無異。
不得上訴。
                              書記官  柯  孟  伶
中    華    民    國    98    年    3    月    10     日


司法院資訊處製作；財團法人民間司法改革基金會備份。
